臺灣桃園地方法院民事判決　　　　九十四年度訴字第三四七號
原　　　告　第一商業銀行股份有限公司
法定代理人　謝壽夫
訴訟代理人　乙○○
被　　　告　丁○○
　　　　　　庚○○
　　　　　　辛○○
　　　　　　　　　　之九號
　　　　　　丙○○
上列一人
訴訟代理人　甲○○　住同上
上列當事人間請求清償債務事件，於民國九十四年八月二日言詞
辯論終結，本院判決如下：
    主      文
原告之訴及假執行之聲請均駁回。
訴訟費用由原告負擔。
    事      實
壹、原告方面：
一、聲明：
（一）被告應連帶給付原告新臺幣（下同）八十二萬四千一百四
      十元，及附表所示之利息、違約金。
（二）願供擔保請准宣告假執行。
二、陳述：
（一）緣訴外人精銅股份有限公司（下稱精銅公司）於民國八十
      四年三月二十五日邀同被告之被繼承人己○○為連帶保證
      人，向原告借款一百萬元，約定借款期間自同日起至八十
      五年三月二十五日止，利息按年息百分之九點八按月計付
      ，嗣隨原告新臺幣放款基本利率加年息百分之一點八機動
      調整，如未按月支付利息或到期不履行時，除依約計付遲
      延利息外，逾期六個月以內，按上開利率百分之十，逾期
      超過六個月，按上開利率百分之二十加付違約金。詎料訴
      外人精銅公司自九十年九月二十六日起即未依約繳納本息
      ，尚餘本金八十二萬四千一百四十元及附表所示之利息、
      違約金迄未清償，迭經催討均置之不理，依約當即喪失期
      限利益，債務視為全部到期，而連帶保證人己○○已於八
      十八年十月二十一日死亡，被告均為其繼承人，自應對被
      繼承人所遺債務負連帶清償之責，為此，爰依消費借貸、
      連帶保證契約及繼承之法律關係提起本訴。
（二）對被告抗辯之陳述：
      本件借款係發生在連帶保證人己○○死亡前，且被告均未
      向法院聲請限定繼承或拋棄繼承，自應就被繼承人所遺債
      務負連帶清償之責。另縱使系爭借據上己○○之署押非己○○所簽，然依照約定書，己○○亦須負保證責任。又己○○為連帶保證人，而連帶保證，與一般保證不同，其不
      應適用民法第七百五十五條之規定，而應適用同法第二百
      七十一條以上之規定。
貳、被告庚○○、辛○○方面：
    未曾於言詞辯論期日到場，亦均未提出書狀作何聲明或陳述
    。
參、被告丙○○、丁○○方面：
一、聲明：駁回原告之訴及其假執行之聲請。
二、陳述：
    本件連帶保證人己○○已於八十八年十月二十一日死亡，系
    爭連帶保證契約應自斯時起即終止，因而被告不負連帶清償
    責任。另系爭借據上己○○之簽名並非真正，與另案借貸契
    約之保證書及授信約定書上己○○之署押不同，並非己○○
    所親簽，且系爭借據上之印章顯係由同一人所製作。又系爭
    借款債務，於八十五年三月二十五日即為到期，之後原告自
    行與主債務人精銅公司簽訂展期約定書，多次展延清償期日
    ，而該約定書上連帶保證人欄雖有己○○之署押，但均非己○○所為，顯見該展延清償未獲己○○之同意，依民法第七
    百五十五條規定，己○○自已免除保證責任。
三、證據：提出臺灣臺中地方法院九十年度訴字第二一九五號民
    事判決正本乙件、保證書及授信約定書等影本乙件為證，並
    聲請訊問證人戊○○。
    理      由
一、本件被告庚○○、辛○○二人經合法通知，均未於最後言詞
    辯論期日到場，核無民事訴訟法第三百八十六條所列各款情
    形，爰依原告之聲請，由其一造辯論而為判決。
二、原告主張緣訴外人精銅公司於八十四年三月二十五日邀同被
    告之被繼承人己○○為連帶保證人，向原告借款一百萬元，
    約定借款期間自同日起至八十五年三月二十五日止，利息按
    年息百分之九點八按月計付，嗣隨原告新臺幣放款基本利率
    加年息百分之一點八機動調整，如未按月支付利息或到期不
    履行時，除依約計付遲延利息外，逾期六個月以內，按上開
    利率百分之十，逾期超過六個月，按上開利率百分之二十加
    付違約金。詎料訴外人精銅公司自九十年九月二十六日起即
    未依約繳納本息，尚餘本金八十二萬四千一百四十元及附表
    所示之利息、違約金迄未清償，迭經催討均置之不理，依約
    當即喪失期限利益，債務視為全部到期，而連帶保證人己○○已於八十八年十月二十一日死亡，被告均為其繼承人，自
    應對被繼承人所遺債務負連帶清償之責，為此，爰依消費借
    貸、連帶保證契約及繼承之法律關係提起本訴等語。
三、被告丙○○、丁○○則以本件連帶保證人己○○已於八十八
    年十月二十一日死亡，系爭連帶保證契約應自斯時起即終止
    ，因而被告不負連帶清償責任。另系爭借據上己○○之簽名
    並非真正，與另案借貸契約之保證書及授信約定書上己○○
    之署押不同，並非己○○所親簽，且系爭借據上之印章顯係
    由同一人所製作。又系爭借款債務，於八十五年三月二十五
    日即為到期，之後原告自行與主債務人精銅公司簽訂展期約
    定書，多次展延清償期日，而該約定書上連帶保證人欄雖有
    己○○之署押，但均非己○○所為，顯見該展延清償未獲己○○之同意，依民法第七百五十五條規定，己○○自已免除
    保證責任等語資為抗辯；被告庚○○、辛○○未曾於言詞辯
    論期日到場，亦均未提出書狀作何聲明或陳述。
四、本件被繼承人己○○於八十八年十月二十一日亡故，而被告
    為被繼承人之繼承人；又被繼承人己○○於八十一年三月十
    二日與原告簽立授信約定書，雙方約定己○○願就訴外人精
    銅公司對原告所負一切債務負擔保證責任；另訴外人精銅公
    司於八十四年三月二十五日向原告借款一百萬元，約定借款
    期間自同日起至八十五年三月二十五日止，而原告並已將該
    借貸款項匯入訴外人精銅公司設於原告處之帳戶內；再者，
    精銅公司與原告間之上開借貸款項，於前揭清償期屆至後，
    三日准許精銅公司延期清償期日至九十一年三月二十五日結
    果，精銅公司仍自九十年九月二十六日起即未依約按期繳納
    本息，迄今尚積欠原告如附表所示之債務等情，業據原告於
    本院審理時陳述屬實，復為被告丁○○、丙○○所不爭執，
    並有原告提出戶籍謄本四紙及借據、名義為己○○之授信約
    定書印鑑卡、放款戶授信明細查詢單影本各乙件、借款展期
    約定書影本六件為證，堪信為真實。
五、原告主張訴外人精銅公司於八十四年三月二十五日向原告所
    借貸之債務，係邀同被繼承人己○○為連帶保證人，今上開
    借務既經主債務人精銅公司自九十年九月二十六日起即未按
    期繳納本息，身為被繼承人己○○之繼承人即被告四人自應
    就上開債務負擔連帶清償之責等語，此為被告丙○○、丁○○所否認，並以理由欄三前段所載等語置辯，經查：
（一）按稱保證者，乃當事人約定，一方於他方之債務人不履行
      債務時，由其代負履行責任之契約，民法第七百三十九條
      定有明文，而所謂連帶保證者，不過係保證人依民法第七
      百四十六條第一款之規定預先拋棄同法第七百四十五條之
      先訴抗辯權爾，此連帶保證人對債權人所負之債務，本質
      上仍屬保證債務，同法第七百三十九條以降之保證相關規
      定自仍有適用餘地，合先敘明。
（二）原告主張系爭借貸債務之清償期間固原為八十五年三月二
      十五日，但業經原告、訴外人精銅公司及被繼承人己○○
      三方多次同意展延結果，展延至九十一年三月二十五日云
      云，固提出借據影本乙紙及借款展延約定書原本六紙為證
      ，茲暫不論上開書證上關於己○○之署押及其印文是否為
      真正，惟本件被繼承人己○○係於八十八年十月二十一日
      亡故，準此，至少可見原告所提出之八十九年三月三十一
      日及九十月五月三日之借款展延約定書上關於名義為己○○之署押及其印文均非己○○所為，換言之，就精銅公司
      關於系爭借款債務自八十九年三月二十六日起繼續展延清
      償一事並未獲被繼承人己○○之同意。
（三）次按就定有期限之債務為保證者，如債權人允許主債務人
      延期清償時，保證人對於其延期已為同意外，不負保證責
      任，民法第七百五十五條規定可資參照。承上所述，本件
      原告關於准許精銅公司自八十九年三月二十六日起繼續展
      延清償系爭借款債務一事，並未獲被繼承人己○○之同意
      ，揆諸上開法文規定，被繼承人己○○原對原告所負擔之
      保證責任自八十九年三月二十五日起即已免除。從而，原
      告請求依保證及繼承之法律關係請求被告連帶給付如附表
      所示之本金、利息及違約金，自屬無據，應予駁回。
六、原告之訴既經駁回在案，則其假執行之聲請即失所附麗，應
    併予駁回；又本件事證已臻明確，兩造其餘攻擊防禦方法，
    核與本案之判斷無甚影響，爰不予一一論究，附此敘明。
據上論結，本件原告之訴為無理由，依民事訴訟法第三百八十五
條第一項前段、第七十八條，判決如主文。
中　 華　 民　 國　 九十四 　年　 八   月 　 十六     日
                       臺灣桃園地方法院民事第二庭
                           法      官  石有為
以上正本係照原本作成
如對本判決上訴，須於判決送達後廿日內向本院提出上訴狀
                           書  記  官  黃棟楠
中　 華　 民　 國　 九十四 　年　 八   月 　 十六     日
┌────────────────────────────────┐
│附表：                                          94年訴字第347號 │
├──────┬────────────┬────────────┤
│ 尚  積  欠 │  利　　息　　計　　算  │ 違　  　　約　　　　金 │
│ 之  本  金 ├─────┬──────┼────────────┤
│ （新臺幣） │ 週年利率 │  起迄時間  │   起迄期間及計算方式   │
├──────┼─────┼──────┼────────────┤
│            │          │            │自90年10月26日起至91年4 │
│            │          │自90年9月26 │月25日止，按上開利率10% │
│ 824,140元  │  8.415%  │日起至清償日│計算；自91年4月26日起至 │
│            │       　 │止          │清償日止，按上開利率20% │
│            │       　 │            │計算。                  │
└──────┴─────┴──────┴────────────┘
